臺灣新竹地方法院刑事裁定
                                    111年度撤緩字第3號
聲  請  人  臺灣新竹地方檢察署檢察官
受  刑  人  詹皓鈞


上列聲請人因受刑人違反著作權法案件（智慧財產法院109年度
刑智上訴字第30號），聲請撤銷緩刑之宣告（111年度執聲字第2
6號），本院裁定如下：
    主  文
聲請駁回。
    理  由
一、聲請意旨略以：受刑人詹皓鈞因違反著作權法案件，經智慧
    財產法院於民國110年4月15日以109年度刑智上訴字第30號
    （臺灣新北地方檢察署106年度調偵字第2916號）判決判處
    有期徒刑11月，同時宣告緩刑4年，於110年5月21日確定。
    惟其於緩刑期前即105年9月23日後之某日至107年4月13日為
    警查獲止、106年2月16日起至107年4月13日為警查獲止更犯
    侵害著作財產權罪，經本院於110年10月25日以107年度智訴
    字第4號判決判處有期徒刑6月，於110年10月25日確定。足
    認原宣告之緩刑難收其預期效果，而有執行刑罰之必要。核
    該受刑人所為期前再犯，而在緩刑期內受有期徒刑6月之宣
    告，已合於刑法第75條之1第1項第1款所定撤銷緩刑宣告之
    原因，爰依刑事訴訟法第476條規定聲請撤銷等語。
二、按受緩刑之宣告，而於緩刑前因故意犯他罪，而在緩刑期內
    受6月以下有期徒刑、拘役或罰金之宣告確定，足認原宣告
    之緩刑難收其預期效果，而有執行刑罰之必要者，得撤銷其
    宣告，刑法第75條之1第1項第1款定有明文。次按刑法第75
    條之1得撤銷緩刑宣告之規定，考其立法意旨略以：關於緩
    刑之撤銷，現行法第75條第1項固已設有2款應撤銷之原因；
    至得撤銷緩刑之原因，則僅於保安處分章內第93條第3項與
    撤銷假釋合併加以規定，體例上不相連貫，實用上亦欠彈性
    ，爰參酌德國及奧地利現行立法例增訂得撤銷緩刑之原因，
    其中現行關於緩刑前或緩刑期間故意犯他罪，而在緩刑期內
    受得易科罰金之有期徒刑之宣告者，列為應撤銷緩刑之事由
    ，因認過於嚴苛，而排除第75條應撤銷緩刑之事由，移列至
    得撤銷緩刑事由，俾使「法官依被告再犯情節，而裁量是否
    撤銷先前緩刑之宣告」；其次，如有前開事由，但判決宣告
    拘役、罰金時，可見行為人仍未見悔悟，有列為得撤銷緩刑
    之事由，以資彈性適用，爰於第1項第1款、第2款增訂之。
    且本條採用裁量撤銷主義，賦予法院撤銷與否之權限，特於
    第1項規定實質要件為「足認原宣告之緩刑難收其預期效果
    ，而有執行刑罰之必要」，供作審認之標準。亦即於上揭「
    得」撤銷緩刑之情形，法官應依職權本於合目的性之裁量，
    妥適審酌被告所犯前後數罪間，關於法益侵害之性質、再犯
    之原因、違反法規範之情節是否重大、被告主觀犯意所顯現
    之惡性及其反社會性等情，是否已使前案原為促使惡性輕微
    之被告或偶發犯、初犯改過自新而宣告之緩刑，已難收其預
    期之效果，而確有執行刑罰之必要，此與刑法第75條第1項
    所定2款要件有一具備，即毋庸再行審酌其他情狀，應逕予
    撤銷緩刑之情形不同。
三、經查：
（一）受刑人詹皓鈞於103年下半年某日起至105年9月23日上午7
      時50分許為警查獲時止，因違反著作權法案件，經臺灣新
      北地方法院於109年7月1日以107年度智訴字第7號判決判
      處有期徒刑1年6月，受刑人不服提起上訴，經智慧財產法
      院於110年4月15日以109年度刑智上訴字第30號判決原判
      決撤銷，改判有期徒刑11月，同時宣告緩刑4年，並應於
      本判決確定後1年內向公庫支付新臺幣（下同）30萬元，
      於110年5月21日確定（下稱甲案），有臺灣新北地方法院
      107年度智訴字第7號刑事判決書、智慧財產法院109年度
      刑智上訴字第30號刑事判決書及臺灣高等法院被告前案紀
      錄表各1份在卷可參，是受刑人所受緩刑之宣告，係自裁
      判確定之日即110年5月21日起算，至114年5月20日期滿；
      又受刑人於上開緩刑前之105年9月23日後之某日起至107
      年4月13日為警查獲止、106年2月16日起至107年4月13日
      為警查獲止更違反著作權法等案件，經本院於110年10月2
      5日以107年度智訴字第4號判決判處有期徒刑6月，如易科
      罰金，以1,000元折算1日，於110年10月25日確定（下稱
      乙案）一節，亦有本院107年度智訴字第4號刑事宣示判決
      筆錄及臺灣高等法院被告前案紀錄表各1份在卷可按。是
      受刑人於上開緩刑期前，因故意犯他罪，而在緩刑期內受
      6月以下有期徒刑宣告確定一情，堪以認定。
（二）然受刑人於前述緩刑期前之105年9月23日後之某日起至10
      7年4月13日為警查獲止、106年2月16日起至107年4月13日
      為警查獲止所更犯之乙案，雖係故意犯之，惟觀其該次所
      為之違反著作權法犯行，犯罪時間為105年9月23日後之某
      日起至107年4月13日為警查獲止、106年2月16日起至107
      年4月13日為警查獲止，距甲案緩刑宣告確定之110年5月2
      1日已可回溯有3年多之久，且甲案緩刑宣告之判決日期為
      110年4月15日，乙案偵查分案時間係107年4月24日，可由
      受刑人之臺灣高等法院被告前案紀錄表知之甚明，此情亦
      應為審理受刑人所為甲案之承審法官所知悉，於此情況下
      猶願意給予受刑人緩刑予其自新之機會，是以，實難僅憑
      受刑人於緩刑前所為之乙案，逕認其甲案之緩刑宣告有何
      難收刑罰預期效果，或其將來一定會有再犯類似侵害他人
      法益之犯行，而致緩刑效果不彰之情至明。況智慧財產法
      院審理之甲案，因受刑人於該院審理時始終坦承不諱，兼
      衡與告訴人等均達成和解支付賠償金，告訴人亦表達願意
      原諒受刑人，且辯護人為受刑人請求為緩刑之宣告時，該
      案公訴人亦當庭表示若給予緩刑的話應該要附條件（此有
      上揭甲案判決在卷可參），經承審法官審酌後，撤銷原判
      決改判有期徒刑11月，並考量其未曾因犯罪受有期徒刑以
      上刑之宣告，認經該次司法偵、審程序及科刑教訓後，應
      能知所警惕，信無再犯之虞等情，予以量刑諭知緩刑之宣
      告。
      再者，聲請人復未提出除上開判決犯罪事實以外之其他積
      極證據或具體說明受刑人有何情狀足認符合「原宣告之緩
      刑難收其預期效果，而有執行刑罰之必要」等實質要件，
      且上揭甲案之緩刑既係在承審法官已知受刑人另有涉犯乙
      案行為之情況下仍併予宣告，若得僅依上開判決書所載之
      犯罪事實即以受刑人於緩刑期前另犯他罪，即一律撤銷緩
      刑，則刑法第75條及第75條之1即無區分之必要，進而前
      開刑法第75條之1第1項之立法本旨將意義盡失，亦與緩刑
      之目的乃係避免短期自由刑之弊，並給予受刑人自新機會
      未盡相符。揆諸上開說明，聲請人聲請撤銷智慧財產法院
      109年度刑智上訴字第30號刑事判決之緩刑宣告，尚難准
      許，應予駁回。
四、爰依刑事訴訟法第220條，裁定如主文。
中　　華　　民　　國　　111　　年　　 3　   月 　 31  日
                  刑事第八庭    法　官　林哲瑜
以上正本證明與原本無異。　　　　　　　　　
如不服本裁定應於送達後5日內向本院提出抗告狀。
中　　華　　民　　國　　111 　年　　3 　　月　　31　　日
　　　　　　　　　              書記官  曾柏方